【裁判字號】    97,交聲,2529
【裁判日期】    970930
【裁判案由】    聲明異議
【裁判全文】
臺灣臺中地方法院交通事件裁定        97年度交聲字第2529號
原處分機關  交通部公路總局臺中區監理所
異  議  人  甲○○
即受處分人
上列異議人即受處分人因違反道路交通管理處罰條例案件，對於
交通部公路總局臺中區監理所民國九十七年八月二十九日所為之
裁決（中監違字第裁六○─ＫＡＥ二四九五七三號違反道路交通
管理事件裁決書），聲明異議，本院裁定如下：
    主  文
異議駁回。
    理    由
一、原處分機關略以：異議人即受處分人甲○○（以下稱受處分
    人）所有3452-UB號自用小客車於九十七年八月八日下午二
    時四十分許，在雲林縣斗六市○○路處，因「殘障停車位違
    停（領有殘障手冊，未申領及出示殘障停車證）」之違規，
    為雲林縣警察局交通警察隊依道路交通管理處罰條例第五十
    六條第一項第十款規定逕行舉發，受處分人於期限內到案申
    訴，業由原舉發單位於九十七年八月二十五日以雲警交字第
    0971301551號函覆查明違規屬實，嗣經原處分機關於九十七
    年八月二十九日以中監違字第裁六○─ＫＡＥ二四九五七三
    號裁決書，依「於身心障礙專用停車位違規停車」之違規事
    實，裁處受處分人違反道路交通管理處罰條例第五十六條第
    一項第十款，處罰鍰新台幣（下同）一千二百元（經查本案
    罰鍰已繳納），逾期則依裁決書主文規定裁處，於法並無不
    合等語。
二、受處分人則以：伊於九十七年八月八日至斗六市，因為伊是
    身心障礙者，才會想去停地面有畫輪椅標誌處，享受政府德
    政。伊剛辦殘障手冊不久，並不知道要去申請殘障停車證，
    斗六市伊才來過二次，人生地不熟，且伊是身心障礙者，工
    作很難找，沒有收入，還要繳罰單，所以伊開車一向謹慎小
    心，這次違規真的是無心的，也是頭一次，如果早知道這樣
    ，伊就去停別的車位就好，因為當時旁邊有許多空位都沒有
    人停，為此聲明異議云云。
三、按汽車駕駛人停車時，於身心障礙專用停車位違規停車者，
    應以最高額罰鍰即新台幣一千二百元處罰之，道路交通管理
    處罰條例第五十六條第一項第十款、第四項定有明文。又公
    共停車場應於便捷處所設置身心障礙者專用停車位，並應於
    明顯處設置身心障礙者專用停車位標誌及標線，其設置依道
    路交通標誌標線號誌設置規則相關規定辦理。身心障礙者本
    人或同一戶籍之家屬一人得申請身心障礙者專用停車位識別
    證明；前項證明包括身心障礙者專用停車位識別證及身心障
    礙者專用車輛牌照；申請專用停車位識別證明者，應就專用
    停車位識別證或專用牌照擇一申請。使用身心障礙者專用停
    車位者，除掛有專用牌照之車輛外，應將專用停車位識別證
    置於汽車擋風玻璃明顯處或黏貼於機車車首，以供查核檢驗
    ，身心障礙者專用停車位設置管理辦法第三條第一項、第五
    條、第六條第一項、第二項、第三項、第九條亦有明定。
四、經查受處分人所有3452-UB號自用小客車於九十七年八月八
    日下午二時四十分許，在雲林縣斗六市○○路處，因「殘障
    停車位違停（領有殘障手冊，未申領及出示殘障停車證）」
    之違規，為雲林縣警察局交通警察隊依道路交通管理處罰條
    例第五十六條第一項第十款規定逕行舉發，受處分人於期限
    內到案申訴，經原處分機關向原舉發機關函查，原舉發機關
    即雲林縣警察局函覆稱：「經查本局員警於九十七年八月八
    日下午二時四十分許在斗六市○○路執行拖吊勤務時，發現
    3452-UB號自用小客車於身心障礙專用停車位違規停車，始
    依據道路交通管理處罰條例第五十六條第一項第十款及同條
    第三項之規定執行移置，並無違誤。經查詢現場採證之執勤
    員警表示，發現台端所駕之3452-UB自用小客車並未置放殘
    障停車證，台端領車時雖有出示殘障手冊，但未出示殘障停
    車證，為保障依法申請殘障停車證之身障人士之停車權利，
    嚴格執法造成不便，敬請諒察」，原處分機關遂於九十七年
    八月二十九日以中監違字第裁六○─ＫＡＥ二四九五七三號
    裁決書，依「於身心障礙專用停車位違規停車」之違規事實
    ，裁處受處分人違反道路交通管理處罰條例第五十六條第一
    項第十款，處罰鍰一千二百元，逾期則依裁決書主文規定裁
    處等情，此有雲林縣警察局九十七年八月八日雲警交字第Ｋ
    ＡＥ二四九五七三號舉發違反道路交通管理事件通知單、雲
    林縣警察局九十七年八月二十五日雲警交字第0971301551號
    函暨違規照片、交通部公路總局臺中區監理所九十七年八月
    二十九日中監違字第裁六○─ＫＡＥ二四九五七三號違反道
    路交通管理事件裁決書影本各一張附卷可稽。且受處分人並
    供稱伊領有殘障手冊，但不知要申請專用停車位識別證等語
    ，顯見受處分所有3452-UB號自用小客車於前開違規時，迄
    未取得身心障礙者專用停車位識別證明，尚不得停放在身心
    障礙者專用停車位。從而原處分機關根據原舉發機關舉發之
    違規事實，依道路交通管理處罰條例第五十六條第一項第十
    款之規定，裁處受處分人罰鍰一千二百元，逾期則依裁決書
    主文規定裁處，於法並無違誤或不當之處。本件受處分人之
    異議為無理由，應予駁回。
五、據上論斷，應依道路交通管理處罰條例第八十七條第二項、
    道路交通案件處理辦法第十九條，裁定如主文。
中    華    民    國    97    年    9     月    30    日
                  刑事第二庭    法  官  朱光國
上正本證明與原本無異。
如不服本裁定，應於送達後五日內，向本院提出抗告狀。
                                書記官  張孝妃
中    華    民    國    97    年    9     月    30    日


司法院資訊處製作；財團法人民間司法改革基金會備份。
